臺灣臺南地方法院刑事判決　　　　　　　 94年度易字第514號
公　訴　人　臺灣臺南地方法院檢察署檢察官
被　　　告　乙○○　男　37歲.
上列被告因違反毒品危害防制條例案件，經檢察官提起公訴（94
年度毒偵字第1318號），及移送併辦 (94年度毒偵字第1552號)
，被告就被訴事實為有罪之陳述，本院合議庭裁定進行簡式審判
程序，判決如下：
    主    文
乙○○連續施用第二級毒品，累犯，處有期徒刑玖月；扣案第二
級毒品安非他命一包 (含袋重零點陸公克)沒收銷燬之，
    事    實
一、乙○○前因侵占、竊盜案件，分別經本院判處有期徒刑七月
    、四月確定，並另經本院定應執行刑為有期徒刑十月，於民
    國九十二年六月二日縮行期滿執行完畢。又曾因違反毒品危
    害防制條例案件，經本院分別裁定以送觀察、勒戒、強制戒
    治，於八十九年七月九日交付保護管束期滿，由臺灣臺南地
    方法院檢察署檢察官以八十九年度戒毒偵字第四八三號為不
    起訴處分確定後；復因施用第二級毒品安非他命案件，經本
    院以九十三年度易字第八六八號判處有期徒刑七月確定。
二、詎乙○○猶未戒除毒癮，復基於施用第二級毒品安非他命之
    概括犯意，自九十四年三月三十日起至同年四月六日止，在
    臺南市○○○路○段八六號十一樓之六住處及臺南縣新市鄉
    之友人處等處，以水煙斗燃燒產生煙霧之方式，連續施用第
    二級毒品安非他命二次。嗣為警先於九十四年四月三日十三
    時二十六分許，在臺南市○○○路○段五五一號「香理嵐賓
    館」509號房臨檢時查獲；再於九十四年四月十七日十六時
    二十分許，在臺南市○○○路○段八六號十一樓之六查獲，
    並扣得第二級毒品安非他命一包 (含袋重零點六公克)，二
    次均經警採尿送驗，結果均呈安非他命、甲基安非他命陽性
    反應，始查知情。
二、案經臺南市警察局移送臺灣臺南地方法院檢察署檢察官偵查
    起訴，及同署移送併案審理。
    理    由
一、本件係經被告乙○○於本院當庭表示認罪，而以簡式審判程
    序加以審理，有本院九十四年六月三十日準備程序筆錄及審
    判筆錄及九十四年七月二十日審判筆錄各一份附卷足憑，則
    依據刑事訴訟法第二百七十三條之二、同法第一百五十九條
    第二項之規定，不適用傳聞法則有關限制證據能力之相關規
    定，合先敘明。
二、訊據被告乙○○對上開連續非法施用第二級毒品安非他命二
    次之事實坦承不諱，且被告於上開犯行後為警查獲所採集之
    尿液檢體，經送鑑驗結果，均呈安非他命、甲基安非他命陽
    性反應，此有長榮大學所出具九十四年四月十九日、九十四
    年四月二十二日之尿液檢驗確認報告共二份附卷可稽，又扣
    案之第二級毒品安非命一包 (含袋重零點六公克)，經送驗
    結果確為第二級毒品安非他命無訛，有臺南市警察局刑警隊
    之毒品檢驗報告單一份在卷可佐，均互核相符，足認被告確
    有上開連續施用第二級毒品安非他命之犯行。又查被告有事
    實欄一所示之施用第二級毒品犯行，並分別經檢察官為不起
    訴處分確定及法院判刑確定，其於上開觀察、勒戒及強制戒
    治完畢後，五年內三犯毒品危害防制條例第十條第二項之罪
    ，有上開不起訴處分書及臺灣高等法院被告前案紀錄表各一
    份附卷可佐。是以，被告連續非法施用第二級毒品海洛因之
    犯行，事證明確，堪予認定。
三、按安非他命業經列入毒品危害防制條例第二條第二項第二款
    所規定之第二級毒品，禁止非法持有、施打及吸用，毒品危
    害防制條例第二條第二項第二款定有明文。查被告曾分別因
    施用第二級毒品案件，經檢察官為不起訴處分及法院判刑確
    定，茲被告又非法施用安非他命，核其所為，係犯毒品危害
    防制條例第十條第二項之施用第二級毒品罪；其持有第二級
    毒品安非他命之低度行為，為進而施用之高度行為所吸收，
    不另論罪。被告先後二次施用第二級毒品安非他命之犯行，
    時間緊接，觸犯犯罪構成要件相同之罪名，顯係基於概括犯
    意而為，應依連續犯規定論以一罪，即連續施用第二級毒品
    罪，並加重其刑。被告有如事實欄一所示之科刑及執行紀錄
    ，其於九十二年六月二日執行完畢，此有臺灣高等法院被告
    前案紀錄表一份在卷可按，其前受有期徒刑之執行完畢後，
    五年內再犯本件有期徒刑以上之罪，為累犯，應依刑法第四
    十七條規定加重其刑，並依刑法第七十條之規定，遞加重之
    。至於就檢察官移送併案之被告於九十三年三月底之施用第
    二級毒品安非他命一次之犯行，與檢察官起訴並論罪部分即
    施用第二級毒品罪，具有連續犯之關係，屬裁判上一罪之同
    一案件，為起訴效力所及，本院自應就移送併辦部分，依法
    一併加以審理，附此敘明。爰審酌被告施用毒品之犯行，在
    性質上乃屬對自我身心健康之自戕行為，尚未嚴重破壞社會
    秩序、侵害他人權益，然其前因施用毒品而分別經送觀察勒
    戒、強制戒治、判刑確定後，猶不思戒絕革除惡習，再為本
    件犯罪，顯未因前所受之觀察勒戒、強制戒治處分及判刑確
    定而記取教訓，及被告犯後坦承犯行，態度良好，並其犯罪
    之動機、目的、手段等一切情狀，量處如主文所示之刑，以
    資懲儆。
四、扣案安非他命一包 (含袋重零點六公克)，經送驗結果確為
    第二級毒品安非他命無訛，屬毒品危害防制條例第二條所列
    之第二級毒品，不論屬於被告與否，應依毒品危害防制條例
    第十八條第一項前段宣告沒收銷燬之；另被告施用毒品安非
    他命所使用之工具水煙斗為其友人所有，非被告所有物，且
    非屬違禁物，業據其供承在卷，爰不另為沒收之宣告，併此
    敘明。
據上論斷，應依刑事訴訟法第二百七十三條之一第一項、第二百
九十九條第一項前段，毒品危害防制條例第十條第二項、第十八
條第一項前段，刑法第十一條前段、第五十六條、第四十七條，
判決如主文。
本案經檢察官甲○到庭執行職務。
中    華  　民    國    94     年    7     月    22 　日
                        刑事第七庭  法  官   徐文瑞
以上正本證明與原本無異。
如不服本判決，應於收受送達後10日內向本院提出上訴書狀（應
附繕本）。
                                    書記官   李珍瑩
中    華  　民    國    94     年    7     月    22 　日
附錄法條：
毒品危害防制條例第十條第二項
施用第二級毒品者，處三年以下有期徒刑。
